最　高　行　政　法　院　裁　定
　　　　　　　　　　　　　　　　　　 96年度裁字第00042號
抗　告　人　甲○○
　　　　　　　　　　　送達代收.
上列抗告人因與相對人財政部臺灣省北區國稅局間贈與稅事件，
對於中華民國95年4月17日臺北高等行政法院95年度訴字第179號
裁定提起抗告，本院裁定如下︰
　　主  文
抗告駁回。
抗告訴訟費用由抗告人負擔。
　　理  由
一、按抗告法院認抗告為不合法或無理由者，應為駁回抗告之裁
    定。次按提起撤銷訴訟，須以經過訴願為其前提，其未經過
    訴願程序，遽行提起行政訴訟，自非法之所許，此觀行政訴
    訟法第4條第1項規定甚明。
二、本件抗告意旨略謂：(一)、相對人僅以抗告人甲○○銀行存款
    『流動』至胞姊李淑芬、林美麗名下之事實，即認定屬於『
    贈與』，惟未舉證證實抗告人該等存款流向確實具有民法第
    153條第1項及遺產及贈與稅法第4條第2項定義之『贈與』行
    為，原處分顯有不當。再依據臺北高等行政法院90訴字第29
    97號判決及高雄高等行政法院91訴字第519號判決可知，不
    能僅以單純現金的移動即率爾認定屬於『無償贈與』，尚應
    實際審酌是否確實具有『贈與』以及受贈人『允受』之意思
    合致，不能僅以有『匯款』之客觀外在情狀即認定當事人間
    必定主觀上具有贈與之意思表示，況且台灣民間經常習慣以
    親友名義存款，惟卻絲毫無贈與之意，依上述行政法院見解
    ，其性質應為消費寄託行為，抗告人雖有相對人所稱89年度
    、91年度將資金以胞姊李淑芬、林美麗名義為定存，惟並無
    贈與該等資金與胞姊之意，自無可能於法定期間主動申報『
    贈與稅』，相對人竟論以贈與而核課高額贈與稅，實屬錯誤
    。(二)、抗告人多次以書面申請查閱資料，相對人一直以內部
    文件機密為由，拒不讓抗告人知悉其本案核課是如何認定每
    筆金額屬於贈與，因抗告人定存筆數相當多，且存於不同銀
    行，相對人贈與稅核定書僅最後統計總數，抗告人完全無法
    知悉相對人該金額總數如何核算。再言，縱使抗告人其他未
    回流資金相對人認定為贈與，然關於林美麗部分回流抗告人
    之資金總計新台幣（下同）8,500,000元及李淑芬部分回流
    抗告人之資金總計達9,340,000元確實已回存，足證確非贈
    與，惟相對人確未予查明資金回流情形，仍課予贈與稅，顯
    違反法律規定等語。
三、本件原審以：本件抗告人因贈與稅事件，具狀提起行政訴訟
    略謂相對人以查獲抗告人於89年間及91年間，先後移轉銀行
    存款19,420,000元、6,000,000元予胞姐林美麗、李淑芬二
    人，經核屬贈與行為，課徵抗告人贈與稅各4,297,800元、
    497,000元，並裁處罰鍰各4,297,800元、497,000元。惟查
    ，相對人並未將前開贈與稅核定通知書合法送達予抗告人，
    其核課顯不合法；且抗告人將上開銀行存款以胞姐林美麗、
    李淑芬之名義為定存，僅是為了分散利息，並非贈與，其後
    回存金額亦有多筆，相對人未予查明，逕予核課贈與稅並裁
    處罰鍰，顯違反法律規定，應予撤銷等語，本件尚未經過合
    法之訴願程序，其起訴難認為合法，因而駁回抗告人在原審
    之訴，揆諸前揭說明，原裁定認事用法均妥適，並無違誤，
    抗告意旨指摘原裁定違誤之詞，尚難認有理由，應予駁回。
四、依行政訴訟法第104條、民事訴訟法第95條、第78條，裁定
    如主文。
中　　華　　民　　國　　96　　年　　1　　 月　　11　　日
                  第四庭審判長法  官　劉　鑫　楨
                              法  官  陳　秀　美
                              法  官　梁　松　雄
                              法  官　劉　介　中
                              法  官　戴　見　草
以  上  正  本  證  明  與  原  本  無  異
中　　華　　民　　國　　96　　年　　1　　 月　　12　　日
　　　　　　　　　　　　　　　書記官　郭　育　玎
